José Augusto Neto

Endereço: Rua José Cintra Junior 186 CEP: 14270 - 000 – Santa Rosa de

Viterbo /SP

Celular: (16) 98202 - 7256, (16) 99722 - 1251 e (18) 99775 - 3397 E-mail: jose2706augusto@gmail.com; ali_neto@vivointernetdiscada.com.br

Objetivos

Automação Industrial e Manutenção Elétrica Qualificação Profissional

Profissional voltado para área de automação industrial, com larga experiência em acionamentos e controladores ABB e Rockwell

Habilidades com pessoas, facilidade para mudanças, trabalho em equipe e aceitação de novas ideias;

Coordenação de equipes de manutenção elétrica e automação;

Atuação junto à equipe de informática na prospecção e implantação de sistemas voltados a automação industrial.

Qualificação Técnica

Conhecimento de técnicas de acionamentos (drives) e controladores (PLC)

Conhecimento de ferramentas de manutenção em acionamentos e controladores ABB e Rockwell.

Formação

2001 – Técnico em Eletrônica – ETEC João Baptista de Lima Figueiredo – Mococa - SP;

Cursos Adicionais

2010 – Acionamentos Elétrico ACS 800,

2004 - NR - 10

2003 - Controladores Lógicos Programável,

2002 – Manutenções em rede Ethernet,

2000 - Word; Excel; Project; PowerPoint.

Experiência Profissional

Citroplast Industria e Comercio de Papeis e Plásticos LTDA – Andradina /SP Período de dezembro – 2013 a janeiro 2014 Gerente de Manutenção

Responsável pela gestão e coordenação de manutenção automação, elétrica, instrumentação, mecânica e caldeiraria

Isidorio e Moraes Papeis e Embalagens LTDA – Santa Rosa de Viterbo /SP Período de janeiro – 2007 a dezembro – 2013 Técnico Eletrônico

Responsável pela automação preparo de massa, maquina de papel e caldeiras

Empresa Irmãos Biagi S/A Açúcar e Álcool - Santa Rosa de Viterbo / SP Período de janeiro – 2003 a novembro 2006 Eletricista de Manutenção

Responsáveis pela manutenção elétrica preparo de cana, fabrica de açúcar e destilaria de álcool

Empresa Spd Telecon - Ribeirão Preto / SP Período de julho - 2001 a outubro 2002 Técnico Eletrônico Responsável montagem

José Augusto Neto